臺灣臺中地方法院小額民事判決
　　　　　　 111年度沙小字第122號
原      告  陳羿鳳  

訴訟代理人兼送達代收人      
            黃朗玲  
被      告  陳政鴻  


上列原告因被告過失傷害案件（本院110年度沙交簡字第800號）
，提起刑事附帶民事訴訟請求損害賠償（本院110年度沙交簡附
民字第27號），經本院刑事庭裁定移送前來，本院於民國111年4
月19日言詞辯論終結，判決如下：
    主      文
被告應給付原告新臺幣65,424元，及自民國110年11月9日起至清
償日止，依照週年利率5％計算之利息。
本判決得假執行。但被告如以新臺幣64,424元為原告預供擔保後
，得免為假執行。
    事實及理由
一、本件被告經合法通知，未於言詞辯論期日到場，核無民事訴
    訟法第386條各款所列情形，爰依原告之聲請，由其一造辯
    論而為判決。
二、原告主張：被告於民國109年11月19日10時4分許，駕駛車牌
    號碼000-0000號普通重型機車，況臺中市沙鹿區臺灣大道七
    段慢車道由南往北方向行駛，行經臺中市○○區○○○道○段000
    號靜宜大學前時，應注意行駛在設有劃分島劃分快慢車道之
    慢車道，不能左轉，以避免危險或交通事故之發生，且依當
    時天候晴、日間自然光線、柏油路面乾燥、無缺陷、無障礙
    物、視距良好、有號誌等情況，依其智識、精神狀態、車況
    正常等並無不能注意之情形，竟疏未注意，自慢車道貿然左
    轉欲至對向路邊，適有訴外人黃詠燦駕駛車牌號碼000-000
    號普通重型機車搭載原告，沿同路段對向慢車道由北往南方
    向直行至該路段，見狀閃避不及，二車發生碰撞，致原告受
    有下列損害：1.醫療費用新臺幣（下同）43,424元：原告因
    本件車禍至童綜合醫療社團法人童綜合醫院（下稱童綜合醫
    院）治療，支出醫療費用43,424元。2.精神慰撫金22,000元
    。為此，爰依侵權行為之法律關係提起本件訴訟請求被告給
    付。並請求法院判決：（一）被告應給付原告65,424元，及
    自刑事附帶民事訴訟起訴狀繕本送達次日起至清償日止依照
    年息5％計算之利息。（二）請准供擔保宣告假執行。（三）
    訴訟費用由被告負擔。 
三、被告未於言詞辯論期日到場，亦未提出書狀作何聲明或陳述
    。
四、得心證之理由：
（一）按刑事訴訟判決所認定之事實，固非當然有拘束民事訴訟
      判決之效力，但民事法院調查刑事訴訟原有之證據，而斟
      酌其結果以判斷事實之真偽，並於判決內記明其得心證之
      理由，即非法所不許（最高法院49年台上字第929號判決
      意旨參照），是本院審理本件民事訴訟事件時，自得調查
      刑事訴訟卷內原有之證據，斟酌其結果以判斷事實之真偽
      ，合先敘明。查本件車禍係因被告於109年11月19日10時4
      分許，騎乘車牌號碼000-0000號普通重型機車，沿臺中市
      沙鹿區臺灣大道7段慢車道由南往北方向行駛，行經臺灣
      大道7段200號靜宜大學前時，應注意行駛在設有劃分島劃
      分快慢車道之慢車道，不能左轉，以避免危險或交通事故
      之發生，且依當時天候晴、日間自然光線、柏油路面乾燥
      、無缺陷、無障礙物、視距良好、有號誌等情況，依其智
      識、精神狀態、車況正常等並無不能注意之情形，竟疏未
      注意，自慢車道貿然左轉欲至對向路邊，適有訴外人黃詠
      燦騎乘車牌號碼000-000號普通重型機車搭載原告，沿同
      路段對向慢車道由北往南方向直行至該路段，見狀閃避不
      及，遂與陳政鴻所騎乘之車輛發生撞擊，雙方人車倒地，
      原告受有顴骨及上顎骨骨折之傷害（訴外人黃詠燦受有左
      上眼瞼挫傷、左肘擦傷、雙手擦傷、左胸挫傷、左腹擦傷
      、左膝半月軟骨破裂之傷害）被告並經本院刑事法庭認定
      犯汽車駕駛人，無駕駛執照駕車，因過失傷害人罪，而判
      處拘役50日，如易科罰金，以1,000元折算1日，有本院11
      0年度沙交簡字第800號刑事確定判決在卷可稽，並經本院
      調取該刑事案卷核閱無訛，堪以認定。而被告已於相當時
      期受合法之通知，於言詞辯論期日不到場，亦未提出準備
      書狀為任何爭執，依民事訴訟法第426條之23、第426條第
      2項、第280條第3項、第1項之規定，視為自認，本件經調
      查證據之結果，可信原告之主張屬實。
（二）按因故意或過失，不法侵害他人之權利者，負損害賠償責
      任；汽車、機車或其他非依軌道行駛之動力車輛，在使用
      中加損害於他人者，駕駛人應賠償因此所生之損害。但於
      防止損害之發生，已盡相當之注意者，不在此限；不法侵
      害他人之身體或健康者，對於被害人因此喪失或減少勞動
      能力或增加生活上之需要時，應負損害賠償責任；民法第
      184條第1項前段、第191條之2前段、第193條第1項分別定
      有明文。查被告因過失肇致發生本件車禍並致原告受有前
      開傷害等情，有如前述。則被告就本件車禍之發生為有過
      失，該過失行為與原告所受前開傷害間，具有相當因果關
      係，自係過失不法侵害原告之身體權利，堪以認定。依前
      開規定，原告請求被告賠償其因前開傷害所受損害，自屬
      有據。茲就原告請求被告賠償之各項損害，有無理由，審
      酌如下：　
   1、住院、門診費用43,424元部分：已據原告提出童綜合醫院
      住院收據、門診收據為證，應予准許。
 　2、精神慰撫金：原告於本件車禍所受傷害，核其程度及範圍
      非輕，精神上自受有相當之痛苦，其請求被告賠償其所受
      非財產上之損害即精神慰撫金，應屬有據。而精神慰撫金
      數額之酌定，應斟酌加害行為、兩造之身分、地位、家庭
      經濟能力，暨其所受痛苦之程度等一切情狀。本院審酌兩
      造之學經歷、車禍情節、治療時間，及其等身分、地位與
      經濟情況，認原告請求賠償22,000元為適當。
   3、綜上，原告得請求被告賠償之金額為65,424元（計算式：
      43424+22000＝865424）　
（三）給付無確定期限者，債務人於債權人得請求給付時，經其
      催告而未為給付，自受催告時起，負遲延責任。其經債權
      人起訴而送達訴狀，或依督促程序送達支付命令，或為其
      他相類之行為者，與催告有同一之效力；又遲延之債務，
      以支付金錢為標的者，債權人得請求依法定利率計算之遲
      延利息。但約定利率較高者，仍從其約定利率；應付利息
      之債務，其利率未經約定，亦無法律可據者，週年利率為
      百分之五，民法第229條第2項、第233條第1項及第203條
      分別定有明文。本件原告對被告之侵權行為損害賠償債權
      ，核屬無確定期限之給付，自應經原告催告而未為給付，
      被告始負遲延責任。準此，原告請求被告自刑事附帶民事
      起訴狀繕本送達之次日即110年11月9日起，依照年息5％計
      付遲延利息，核無不合。　
五、綜上所述，原告依侵權行為之法律關係，請求被告給付65,4
    24元，及自110年11月9日起至清償日止，依照年息5％計算之
    利息，為有理由，應予准許。
六、本件依民事訴訟法第389條第1項第3款規定，應由法院主動
    宣告原告於本判決確定前，即可依本判決命給付內容對被告
    財產聲請強制執行，並且依據同法第392條第2項規定，由法
    院主動宣告被告如果預先提供擔保之後，就可免為假執行。
七、本件原告係於刑事訴訟程序提起民事訴訟，經本院刑事庭裁
    定移送前來，依刑事訴訟法第504條第1項規定，無庸繳納裁
    判費，且本件訴訟繫屬期間亦未增生訴訟費用事項，故無訴
    訟費用負擔問題，併予敘明。
中　　華　　民　　國　　111 　年　　5 　　月　　3 　　日
                        臺灣臺中地方法院沙鹿簡易庭
                            法  官  劉國賓
以上為正本，係照原本作成。
如不服本判決，應於送達後廿日內，以判決違背法令為理由，向
本院提出上訴狀並表明上訴理由（上訴理由應表明一、原判決所
違背之法令及其具體內容；二、依訴訟資料可認為原判決有違背
法令之具體事實），如於本判決宣示後送達前提起上訴者，應於
判決送達後廿日內補提上訴理由書（須附繕本）。
中　　華　　民　　國　　111 　年　　5 　　月　　3 　　日
                            書記官  許宏谷